# 生产工序切换成本

提问人：zy8111 时间：2020-06-18 16:32:00
某功能性薄膜生产企业，在一个产品跟另外一个产品生产切换过程中，需要单独领用材料作为清洁设备中间的必备工序，不构成前后产品的材料成本，请问单独领用的材料应如何核算？是否计入前或后的产品成本还是管理费用?

回答人：chenyiwei
建议直接列入管理费用；金额较大的，在确保这部分成本可收回性的前提下，也可以列为其他流动/非流动资产，摊销计入后续产品的成本。